臺灣高等法院臺中分院刑事判決　　　　94年度上訴字第2183號
上　訴　人　臺灣彰化地方法院檢察署檢察官
被　　　告　乙○○
上列上訴人因被告毒品危害防制條例案件，不服臺灣彰化地方法
院中華民國94年9月12日第一審判決 （民國94年度訴字第1318號
，起訴案號：臺灣彰化地方法院檢察署94年度毒偵字第2687、30
93號），提起上訴，本院判決如下：
    主 　　 文
原判決撤銷。
乙○○連續施用第一級毒品，累犯，處有期徒刑拾月，扣案之海
洛因柒包（其中伍包驗餘淨重肆點貳公克，另貳包驗餘淨重壹
點零玖公克），沒收銷燬之，扣案之注射針筒壹支、塑膠袋貳個
、塑膠鏟管支及鐵製鏟管貳支，均沒收之；又連續施用第二級
毒品，累犯，處有期徒刑捌月，扣案之甲基安非他命貳包（合計
毛重約貳點陸公克），沒收銷燬之，扣案之玻璃吸食器支沒收
。應執行有期徒刑壹年貳月。扣案之海洛因柒包（其中伍包驗餘
淨重肆點貳公克，另貳包驗餘淨重壹點零玖公克），甲基安非
他命貳包（合計毛重約貳點陸公克），均沒收銷燬之，扣案之注
射針筒壹支、玻璃吸食器支、塑膠袋貳個、塑膠鏟管支及鐵
製鏟管貳支，均沒收之。
    事 　　 實
一、乙○○曾因違反毒品危害防制條例案件，經原審法院以八十
    九年度員簡字第七四號判決判處有期徒刑六月確定，於民國
    （下同）九十年四月九日易科罰金執行完畢。又其前因施用
    毒品案件，經臺灣臺中地方法院以八十八年度毒聲字第三○
    七四號裁定移送觀察、勒戒後，認無繼續施用毒品之傾向，
    由臺灣臺中地方法院檢察署檢察官於八十八年六月九日，以
    八十八年度偵字第一三○○九號為不起訴處分確定；又因施
    用毒品案件，經原審法院以八十八年度毒聲字第五四八九號
    裁定送觀察、勒戒後，認有繼續施用毒品之傾向，經檢察官
    聲請，由原審法院以八十九年度毒聲字第一二二號裁定移送
    戒治處所施予強制戒治一年，自八十九年一月二十六日起送
    臺灣雲林戒治所施以強制戒治滿三月後，其成效經評定合格
    ，無繼續戒治必要，經原審法院以八十九年度毒聲字第二八
    九六號裁定停止戒治，所餘戒治期間付保護管束，迄九十年
    一月十一日保護管束期滿，未經撤銷其停止戒治，而視為業
    已執行期滿，此部分所犯刑事案件部分，則經本院以八十九
    年度員簡字第七四號判決判處有期徒刑六月確定（業已執行
    完畢）。詎其仍不知悔改，於前開強制戒治執行完畢釋放後
    五年內，復基於施用第一級毒品海洛因之概括犯意，自九十
    四年四月上旬某日起至同年九月十一日晚上十一時許止，在
    其位於彰化縣溪湖鎮○○里○○路大突巷六二號住處，及彰
    化縣埔鹽鄉○○村○○道路旁等地，以將第一級毒品海洛因
    摻入香煙內，點火加以吸食之方式，連續施用第一級毒品海
    洛因多次，平均約一星期施用二次。另基於施用第二級毒品
    甲基安非他命之概括犯意，自九十四年四月上旬某日起至同
    年九月十日某時許止，在其上開住所處及彰化縣埔鹽鄉○○
    村○○道路旁等地，以將第二級毒品甲基安非他命置放於玻
    璃管內，外用火加以燒烤使成氣體後吸食之方式，連續施用
    第二級毒品甲基安非他命多次，平均約一星期施用一次。嗣
    先於九十四年五月二十四日晚間八時許，在彰化縣員林鎮○
    ○路四四三號前，為警查獲，並扣得第一級毒品海洛因五包
    （驗餘淨重四點二三公克）、第二級毒品甲基安非他命一包
    （毛重約二點二公克）、塑膠袋一個及塑膠鏟管一支；復於
    九十四年六月二十日十六時十分許，在彰化縣埔心鄉○○村
    ○○路○段與興霖路口，為警查獲，並在其所有之車號Ａ７
    －２７８８號自小客車內扣得第一級毒品海洛因二包（驗餘
    淨重一點○九公克）、第二級毒品甲基安非他命一包（毛重
    約○點四公克）、塑膠鏟管二支、鐵製鏟管二支、玻璃吸食
    器二支及注射針筒一支。再於九十四年八月二十八日上午十
    一時許，在其上開住處為警查獲，並扣得裝填過第一級毒品
    海洛因之塑膠袋一個，供施用第二級毒品甲基安非他命之用
    之玻璃吸食器一個，又於同年九月十二日十五時許，在上開
    住處，為警查獲，經採尿液送驗，呈現嗎啡及甲基安非他命
    陽性反應，始查悉上情。
二、案經彰化縣警察局溪湖分局、鹿港分局報請臺灣彰化地方法
    院檢察署檢察官偵查起訴及移請併辦。
    理 　　 由
一、上揭事實，業據被告乙○○迭於警詢、偵訊中及原審行準備
    程序與審理時均坦承不諱，且其於九十四年五月二十四日、
    九十四年八月二十八日、九十四年九月十二日及九十四年六
    月二十日為警查獲時所採取之尿液，經送鑑驗結果，確呈甲
    基安非他命及嗎啡陽性反應，此有彰化縣警察局溪湖分局委
    託檢驗尿液代號與真實姓名對照單、彰化縣警察局鹿港分局
    委託檢驗尿液代號與真實姓名對照單、彰化縣衛生局九十四
    年六月六日煙檢字第九四二二○四號、九十四年六月二十七
    日煙檢字第九四二五四八號、九十四年八月三十日煙檢字第
    九四三七○八號煙毒尿液檢驗成績書及詮昕科技股份有限公
    司於九十四年七月十一日所出具之濫用藥物尿液檢驗報告各
    一紙附卷可稽，而扣案之白色粉末七包（其中五包驗餘淨重
    四點二三公克，另二包驗餘淨重一點○九公克）係海洛因成
    分，有法務部調查局九十四年七月二十七日調科壹字第一四
    ○○一一七九一號、九十四年八月三十日調科壹字第一四○
    ○一一九二○號鑑定通知書各一紙足憑；另扣案之白色結晶
    顆粒二包（合計毛重約二點六公克），亦確係甲基安非他命
    成分，此除據被告供陳在卷外，並有彰化縣警察局鹿港分局
    查獲涉嫌毒品危害防制條例毒品初驗報告書、彰化縣警察局
    鹿港分局搜索扣押筆錄及彰化縣警察局溪湖分局搜索扣押筆
    錄各一紙在卷可按，此外，復有扣案之注射針筒一支、玻璃
    吸食器三支、塑膠袋二個、塑膠鏟管三支及鐵製鏟管二支可
    資佐證；復參以施用第一級毒品海洛因及第二級毒品甲基安
    非他命均具有成癮性，被告前又已有施用毒品之犯行，有其
    前案紀錄可憑，且經觀察勒戒、強制戒治及刑之執行後，仍
    再次施用毒品，並屢為警查獲，被告顯有難以戒斷，且已成
    癮之情事，故雖被告於九十四年五月二十四日及九十四年六
    月二十日為警查獲前四日以外之施用毒品犯行未經採尿鑑驗
    ，然依前開說明，亦應認被告之自白確與事實相符，洵堪採
    信。再查，被告曾因施用毒品案件，經臺灣臺中地方法院以
    八十八年度毒聲字第三○七四號裁定移送觀察、勒戒後，認
    無繼續施用毒品之傾向，由臺灣臺中地方法院檢察署檢察官
    於八十八年六月九日，以八十八年度偵字第一三○○九號為
    不起訴處分確定；又因施用毒品案件，經原審法院以八十八
    年度毒聲字第五四八九號裁定送觀察、勒戒後，認有繼續施
    用毒品之傾向，經檢察官聲請，由原審法院以八十九年度毒
    聲字第一二二號裁定移送戒治處所施予強制戒治一年，自八
    十九年一月二十六日起送臺灣雲林戒治所施以強制戒治滿三
    月後，其成效經評定合格，無繼續戒治必要，經原審法院以
    八十九年度毒聲字第二八九六號裁定停止戒治，所餘戒治期
    間付保護管束，迄九十年一月十一日保護管束期滿，未經撤
    銷其停止戒治，而視為業已執行期滿，此部分所犯刑事案件
    部分，則經原審法院以八十九年度員簡字第七四號判決判處
    有期徒刑六月確定（業已執行完畢）等情，有該不起訴處分
    書、判決書、臺灣高等法院被告全國前案紀錄表及臺灣彰化
    地方法院檢察署刑案資料查註紀錄表在卷足憑，被告顯係於
    受強制戒治執行完畢釋放後，五年內再犯毒品危害防制條例
    第十條第一、二項之罪，依同條例第二十三條第二項規定，
    應依法論科。綜上所述，本件犯罪事證明確，被告前開犯行
    洵堪認定。
二、核被告乙○○所為，係犯毒品危害防制條例第十條第一項之
    施用第一級毒品罪及同條第二項之施用第二級毒品罪。被告
    為施用毒品而持有第一、二級毒品，其持有之低度行為均應
    為施用之高度行為所吸收，均不另論罪。被告先後多次施用
    第一、二級毒品之犯行，時間均緊接，所犯又分別係構成要
    件相同之罪，顯係各基於概括犯意反覆為之，均為連續犯，
    應分別依刑法第五十六條規定，各以一罪論，並分別加重其
    刑。又其所犯上開二罪，犯意各別，行為互殊，且犯罪構成
    要件亦不同，應予分論併罰。復查被告曾因違反毒品危害防
    制條例案件，經原審法院以八十九年度員簡字第七四號判決
    判處有期徒刑六月確定，於九十年四月九日以易科罰金執行
    完畢等情，有臺灣彰化地方法院檢察署刑案資料查註紀錄表
    及臺灣高等法院被告全國前案紀錄表等件在卷可參，被告於
    受有期徒刑之執行完畢後，五年內再犯有期徒刑以上之罪，
    為累犯，應依刑法第四十七條規定，分別加重其刑，並均依
    法遞加重之。被告於九十四年八月二十八日及同年九月十二
    日為警查獲施用毒品之犯行，雖未經檢察官於起訴書載明，
    惟與本案有連續犯之裁判上一罪關係，本院自得一併審理。
    原審以被告罪證明確，予以論罪科刑，原無不合，惟查被告
    於九十四年八月二十八日及同年九月十二日為警查獲施用毒
    品之犯行，原審未及審理，尚有未洽，檢察官上訴意旨執此
    指摘原判決不當，為有理由，應由本院將原判決撤銷改判。
    爰審酌被告前曾有施用毒品犯行，經送觀察勒戒、強制戒治
    執行完畢釋放後，猶不知悔改，再施用毒品不輟，不僅戕害
    自身健康，更辜負國家將之視為病人，並施以長時間之戒治
    處遇之苦心，惟其對他人權益之侵害仍屬有限，於警詢、偵
    訊及原審行準備程序與審理時均已坦承犯行，暨其犯罪動機
    、目的、手段、施用之次數、期間及其智識程度、生活狀況
    等一切情狀，分別量處如主文第二項所示之刑，並定應執行
    刑。扣案之海洛因七包（其中五包驗餘淨重四點二三公克，
    另二包驗餘淨重一點○九公克）及甲基安非他命二包（合計
    毛重約二點六公克），分別係屬第一、二級毒品，且均係供
    被告施用毒品所用，不問何人所有，均爰依毒品危害防制條
    例第十八條第一項前段規定，沒收銷燬之。另扣案之注射針
    筒一支、玻璃吸食器三支、塑膠袋二個、塑膠鏟管三支及鐵
    製鏟管二支，均係被告所有，且供其施用毒品犯罪所用之物
    ，業據其陳明在卷，爰依刑法第三十八條第一項第二款規定
    ，併予宣告沒收。
三、被告經合法傳喚，無正當理由不到庭，爰不待其陳述，逕行
    判決。
據上論斷，應依刑事訴訟法第三百六十九條第一項前段、第三百
六十四條、第三百七十一條、第二百九十九條第一項前段，毒品
危害防制條例第十條第一項、第二項、第二十三條第二項、第十
八條第一項前段，刑法第十一條、第五十六條、第四十七條、第
三十八條第一項第二款、第五十一條第一項第五款，判決如主文
。
本案經檢察官甲○○到庭執行職務。
中　　華　　民　　國　　94　　年　　11　　月　　30　　日
    　　　　　刑事第二庭　審判長法　官　李　璋　鵬
    　　　　　　　　　　　　　　法　官　蕭　錦　鍾
    　　　　　　　　　　　　　　法　官　胡　森　田
上列正本證明與原本無異。
施用第一級毒品部分得上訴。
其他不得上訴。
如不服本判決應於收受送達後十日內向本院提出上訴書狀，其未
敘述上訴之理由者並得於提起上訴後十日內向本院補提理由書（
均須按他造當事人之人數附繕本）。
　　　　　　　　　　　　　　　　書記官　林　振　甫
中　　華　　民　　國　　94　　年　　12　　月　　1 　　日
　　　　　　　　　　　　　　　　　　　　　　　　　　　Ｒ
